臺灣新北地方法院三重簡易庭小額民事判決
111年度重小字第1450號
原      告  合作金庫商業銀行股份有限公司

法定代理人  雷仲達  
訴訟代理人  林莊義  
            林彥任  
被      告  呂美珠  

上列當事人間請求清償信用卡消費借款事件，本院於民國111年6
月9日言詞辯論終結，判決如下：
　　主　    文
一、被告應給付原告新臺幣（下同）92,217元，及其中90,413元
    自民國111年1月2日起至清償日止，按年息15％計算之利息。
二、訴訟費用1,000元由被告負擔。
四、本判決得假執行。
    事實及理由
一、原告起訴主張：
　　緣被告前向原告請領信用卡，信用總額度為10萬元。依約定
    被告得憑信用卡到特約商店簽帳消費，原告並依被告之簽帳
    資料於次月寄送消費明細帳單，被告須於指定之繳款截止日
    前清償或依信用卡約定條款第14條選擇循環信用方式彈性付
    款，利息自各筆帳款入帳日起，依持卡人適用之分級循環信
    用利率計付，持卡人適用優惠利率期間若出現繳款遲延或其
    他信用往來異常之情形，原告有權取消持卡人之優惠利率，
    並適用年利率15％詎被告於民國111年1月18日最後一次繳款
    後即未再繳款，尚積欠消費帳款90,413元，應收利息1,804
    元，以上共計92,217元，迭經催討仍未清償，為此爰依信用
    卡契約提起本訴等語。並聲明：如主文第1項所示。
二、被告到庭則稱沒有意見等語。
三、本院之判斷：
  ㈠原告主張之事實，業據提出信用卡申請書、被告身分證、信
    用卡約定條款、信用卡逾期帳款轉列催收通知書、信用卡消
    費明細帳單、信用卡消費明細單繳款金額暨結欠消費款一覽
    表等件為憑，被告到庭亦不否認曾持系爭信用卡消費款項如
    聲明所載，堪信原告主張為真實。
  ㈡按稱消費借貸者，謂當事人一方移轉金錢或其他代替物之所
    有權於他方，而約定他方以種類、品質、數量相同之物返還
    之契約；借用人應於約定期限內，返還與借用物種類、品質
    、數量相同之物；遲延之債務，以支付金錢為標的者，債權
    人得請求依法定利率計算之遲延利息。但約定利率較高者，
    仍從其約定利率，民法第474條第1項、第478條前段、第233
    條第1項分別定有明文。本件被告向原告借款，並有如主文
    第1項所示之本金、利息未為清償，揆諸前開說明，原告依
    民法消費借貸之法律關係，請求被告給付如主文第1項所示
    ，即屬有據，應予准許。
四、綜上所述，原告依民法消費借貸之法律關係，請求被告應給
    付如主文第1項所示，為有理由，應予准許。
五、本件係就訴訟適用小額程序所為被告敗訴之判決，依民事訴
    訟法第436條之20之規定，應依職權宣告假執行。
六、訴訟費用負擔之依據：依民事訴訟法第436條之19、第79條
    規定，確定訴訟費用額為1,000元，由被告負擔。
中　　華　　民　　國　　111 　年　　6 　　月　　30　　日
　　　　　　　　　三重簡易庭  法  官  王凱俐
以上為正本係照原本作成。
對於本件判決如有不服，應於收受送達後20日內向本院提出上訴
書狀，上訴於本院合議庭，並按他造當事人之人數附具繕本。當
事人之上訴，非以判決違背法令為理由不得為之，上訴狀應記載
上訴理由，表明下列各款事項：
（一）原判決所違背之法令及其具體內容。
（二）依訴訟資料可認為原判決有違背法令之具體事實。
如未於上訴後20日內補提合法上訴理由書，法院得逕以裁定駁回
上訴。
中　　華　　民　　國　　111 　年　　6 　　月　　30　　日
                          　　書記官　李采錡